臺灣桃園地方法院刑事判決　
                                    111年度審訴字第568號
公  訴  人  臺灣桃園地方檢察署檢察官
被      告  李亞祐


上列被告因詐欺案件，經檢察官提起公訴（110 年度偵字第2267
5 號），被告於準備程序中就被訴事實為有罪之陳述，經告知簡
式審判程序之旨，並聽取公訴人、被告之意見後，由本院合議庭
裁定由受命法官獨任進行簡式審判程序，判決如下：
    主      文
李亞祐以網際網路對公眾散布而犯詐欺取財未遂罪，處有期徒刑
陸月。
    事實及理由
一、本件犯罪事實及證據，除證據部分補充「被告李亞祐於本院
    準備程序及審理時之自白」外，餘均引用檢察官起訴書所載
    （詳如附件）。
二、論罪科刑：
  ㈠核被告李亞祐所為，係犯刑法第339 條之4 第2項、第1 項第
    3 款之以網際網路對公眾散布而詐欺取財未遂罪。
　㈡被告李亞祐與被告吳汶桓就本案犯行，有犯意聯絡及行為分
    擔，依刑法第28條規定論以共同正犯。
　㈢又被告李亞祐雖已著手實行詐欺取財之行為，然未生他人財
    物置於其實力支配下之結果，是此項犯罪係屬未遂，允宜依
    刑法第25條第2 項規定，按既遂犯之刑減輕之。
　㈤爰審酌被告李亞祐不思循正當途徑賺取金錢，明知被告吳汶
    桓並無毒品供販售，亦無販售毒品真意，渠等竟意圖利用網
    際網路散布不實銷售訊息以牟利，顯見其法治觀念甚為淡薄
    ，所為應予非難；惟念被告李亞祐犯後終能坦承犯行，態度
    尚可，再斟酌被告李亞祐實施本件詐欺犯行後旋即為警查獲
    而未能得逞，所生危害已獲減輕；兼衡被告李亞祐之犯罪之
    動機、目的、手段、智識程度及現以物流業之生活狀況等一
    切情狀，量處如主文所示之刑。
三、沒收：　　
　　至扣案之IPhone11手機（電話號碼：0000000000號）1 支（
    見偵卷第47頁、第83頁），為被告李亞祐所有，惟被告李亞
    祐於警詢時供稱：我的手機是我工作聯繫用的等語（見偵卷
    第47頁），係此部分與本案無涉，故本院不予宣告沒收。
據上論斷，應依刑事訴訟法第273 條之1 第1 項、第299 條第1
項前段、第310 條之2 、第454 條，判決如主文。
本案經檢察官董諭到庭執行職務。
中    華    民    國   111    年    8     月    11    日
                       刑事審查庭  法  官  李佳穎
以上正本證明與原本無異。
如不服本判決應於收受判決後20日內向本院提出上訴書狀，並應
敘述具體理由。其未敘述上訴理由者，應於上訴期間屆滿後20日
內向本院補提理由書(均須按他造當事人之人數附繕本)「切勿逕
送上級法院」。
                                   書記官  蔡萱穎
中    華    民    國   111    年    8     月    11    日
附本件論罪科刑依據之法條：
中華民國刑法第339 條之4
犯第339 條詐欺罪而有下列情形之一者，處1 年以上7 年以下有
期徒刑，得併科1 百萬元以下罰金：
一、冒用政府機關或公務員名義犯之。
二、三人以上共同犯之。
三、以廣播電視、電子通訊、網際網路或其他媒體等傳播工具，
    對公眾散布而犯之。
前項之未遂犯罰之。

附件：
臺灣桃園地方檢察署檢察官起訴書
                                    110年度偵字第22675號
　　被　　　告　吳汶桓　男　32歲（民國00年0月0日生）
　　　　　　　　　　　　住○○市○區○○路0段000巷0弄0號
                        居高雄市○○區○○巷00弄00號
　　　　　　　　　　　　國民身分證統一編號：Z000000000號
　　　　　　　　李亞祐　男　27歲（民國00年0月0日生）
　　　　　　　　　　　　住○○市○○區○○路000號
　　　　　　　　　　　　國民身分證統一編號：Z000000000號
上列被告等因詐欺案件，業經偵查終結，認應提起公訴，茲將犯
罪事實及證據並所犯法條分敘如下：
　　　　犯罪事實
一、吳汶桓（所涉轉讓毒品案件，另為不起訴處分）前⒈因施用
    毒品案件，經臺灣桃園地方法院以106年度壢簡字第601號判
    決分別處有期徒刑5月、4月確定；又因施用毒品案件，經臺
    灣新竹地方法院以106年度竹簡字第841號判決處有期徒刑4
    月確定；復因違反槍砲刀械管理條例案件，經臺灣桃園地方
    法院以107年度審簡字第15號判決處有期徒刑3月確定。前揭
    ⒈所示之數罪刑經臺灣桃園地方法院以107年度聲字第2232號
    裁定應執行有期徒刑1年1月確定；⒉再因施用毒品案件，經
    臺灣新竹地方法院以107年度竹北簡字第377號判決處有期徒
    刑5月確定，連同上揭⒈所示之罪刑及另案遭判處之拘役等罪
    刑經送監接續執行，於民國108年1月30日縮短刑期假釋出監
    ，所餘刑期付保護管束，於108年6月18日保護管束期滿未經
    撤銷假釋，視為執行完畢。詎仍不知悔改，於110年6月15日
    10時許，在李亞祐（所涉轉讓毒品案件，另為不起訴處分）
    桃園市○○區○○路000號，明知自己並無販賣第二級毒品甲基
    安非他命或摻有毒品成分之咖啡包之真意，仍與李亞祐共同
    意圖為自己不法之所有，基於以網際網路方式對公眾散布詐
    欺訊息而為詐欺取財之犯意聯絡，由吳汶桓以手機連結網際
    網路登入至通訊軟體「BAND」，以暱稱「Siri」、顯示圖片
    「最佳藥頭獎」之帳號，在「糊糊執著同好」群組內，張貼
    「（飲料、香菸、糖果、花、彩虹圖案）應有盡有，貼心你
    的享受，服務你的態度～＃糖＃煙＃執著＃呼＃嗨＃音樂＃浪子搖頭
    ＃歡迎邀請朋友一起來」作為有毒品可供販售之暗示，表示
    欲對不特定人兜售毒品。適桃園市政府警察局中壢分局興國
    派出所警員於110年6月15日11時執行網路巡邏勤務，發覺吳
    汶桓之暱稱有異，先傳送私訊詢問其「（飲料、香菸圖案）
    還有嗎」、「怎算？」、「（飲料、香菸圖案）」，再透過
    通訊軟體微信與其聯繫，雙方並談妥毒品交易事宜，約定以
    第二級毒品甲基安非他命2公克新臺幣（下同）2,000元、毒
    品咖啡包2,200元之價格販予喬裝網友之警員。嗣警員於同
    日14時許，依約抵達交易地點桃園市○○區○○路00號前，吳汶
    桓、李亞祐搭乘不知情之李崇源所駕駛之車牌號碼000-0000
    號自用小客車前來，由李亞祐攜毒品咖啡包6包（2包Red Bu
    ll紅牛能量飲料品牌圖案白色包裝、黑色agnes b.字樣白色
    包裝4包）、偽裝成甲基安非他命的冰糖2包，於尚未完成交
    易前、經警表明身分後旋即遭警員逮捕而未遂，並扣得咖啡
    包6包（Red Bull紅牛能量飲料品牌圖案白色包裝2包總毛重
    4.6802公克、黑色agnes b.字樣白色包裝4包總毛重13.4357
    公克，均未檢出毒品危害防制條例第2條列管之第一、二、
    三、四級毒品）、冰糖2包（總毛重2.82公克）、吳汶桓所
    持用之黑色手機1支（含門號0000000000號SIM卡1張）、吳
    汶桓所持用之蘋果品牌手機1支（含門號0000000000號SIM卡
    1張）、李亞祐持用之蘋果品牌手機1支（含門號0000000000
    號SIM卡1張）。其後又經吳汶桓、李亞祐之同意，前往李亞
    祐上址住處，扣得第二級毒品甲基安非他命1包（驗前毛重0
    .5697公克，吳汶桓所涉持有、施用部分，另案偵辦中）、
    摻有甲基甲基卡西酮之Christian Dior商標藍白階梯格紋包
    裝咖啡包2包（驗前毛重14.9684公克、純質淨重0.4125公克
    ）、黑色亮面包裝袋咖啡包6包（驗前總毛重82.6799公克，
    均未檢出毒品危害防制條例第2條列管之第一、二、三、四
    級毒品）、電子磅秤1臺、封口機1台、毒品咖啡包分裝袋1
    批、吸食器1組等物，而查悉上情。
二、案經桃園市政府警察局中壢分局報告偵辦。
　　　　證據並所犯法條
一、上揭客觀犯罪事實，業經被告吳汶桓、李亞祐於警詢及本署
    偵查中坦承不諱，另有證人李崇源警詢證述明確，復有通訊
    軟體「BAND」、微信截圖畫面、桃園市政府警局扣案毒品送
    驗紀錄表、臺北榮民總醫院毒品成分鑑定書㈠、㈡、自願受搜
    索同意書、桃園市政府警察局中壢分局員警110年6月15日職
    務報告、刑案現場照片各1份、桃園市政府警察局中壢分局
    扣押筆錄、扣押物品目錄表各2份等資料在卷可稽，另有扣
    案咖啡包6包（2包Red Bull紅牛能量飲料品牌圖案白色包裝
    2包、黑色agnes b.字樣白色包裝4包總毛重13.4357公克）
    、冰糖2包（總毛重2.82公克）、吳汶桓所持用之黑色手機1
    支（含門號0000000000號SIM卡1張）、摻有甲基甲基卡西酮
    之Christian Dior商標藍白階梯格紋包裝咖啡包2包（驗前
    毛重14.9684公克、純質淨重0.4125公克）、黑色亮面包裝
    袋咖啡包6包（驗前總毛重82.6799公克，均未檢出毒品危害
    防制條例第2條列管之第一、二、三、四級毒品）、電子磅
    秤1臺、封口機1臺、毒品咖啡包分裝袋1批，其犯嫌洵堪認
    定。
二、論罪：
  ㈠按刑法上詐欺取財罪，除欺罔手法拙劣而客觀上該手法尚不
    致使人陷於錯誤者外，該罪名之著手，應係於行為人向特定
    被害人施用詐術時，即已成立，縱被害人因本身之特殊認知
    、欠缺相關基礎知識或單純未注意而未因此陷於錯誤，行為
    人仍應負詐欺取財未遂之罪責，而無待被害人陷於錯誤，行
    為人始為著手，此有臺灣高等法院高雄分院92年度上易字第
    1621號刑事判決可資參照。
  ㈡被告吳汶桓、李亞祐明知自己自始即無販賣毒品之真意，仍
    由被告吳汶桓於網路上向不特定人散布上揭虛構之販售訊息
    ，並已將具體之交易條件傳達予佯稱購買之警方接收，不論
    警方是否有陷於錯誤，被告所為均已構成加重詐欺罪之著手
    階段。又因本次交易係警方調查犯罪之誘捕過程，買家本無
    購買毒品及交付金錢之真意，被告所為應因買家欠缺付款之
    真意而未達既遂之程度。是核被告吳汶桓、李亞祐所為，均
    係犯刑法第339條之4第2項、第1項第3款之以網際網路對公
    眾散布之方式犯詐欺取財未遂。又被告2人，有犯意聯絡及
    行為分擔，請論以共同正犯。其等已著手於犯罪行為之實施
    而不遂，請依刑法第25條第2項後段規定，減輕其刑。被告
    吳汶桓、李亞祐受徒刑之執行完畢，5年以內故意再犯本案
    有期徒刑以上之各罪，有本署刑案資料查註紀錄表1份在卷
    可佐，為累犯，請依刑法第47條第1項規定及司法院大法官
    解釋釋字第775號解釋意旨加重其刑。
  ㈢沒收部分：
    扣案之吳汶桓所持用之黑色手機1支（含門號0000000000號S
    IM卡1張）、電子磅秤1臺、封口機1臺、毒品咖啡包分裝袋1
    批、扣案咖啡包6包（2包Red Bull紅牛能量飲料品牌圖案白
    色包裝2包、黑色agnes b.字樣白色包裝4包總毛重13.4357
    公克）、冰糖2包（總毛重2.82公克）、為供被告犯本件犯
    行所用，上開物品悉屬被告所有等情，業據其於警詢及偵查
    中承明，請依刑法第38條第2項前段之規定，宣告沒收。
三、另報告意旨尚認被告吳汶桓、李亞祐另涉有同法第4條第2項
    之販賣第二級毒品甲基安非他命未遂罪嫌，無非係以被告吳
    汶桓曾以通訊軟體向警方表示販賣甲基安非他命為其主要論
    據。惟查，上開被告吳汶桓、李亞祐佯以毒品販賣之冰糖2
    包及咖啡包6包扣案檢驗後，均未檢出第二級毒品、第三級
    毒品等常見藥物成分，此有臺北榮民總醫院毒品成分鑑定書
    ㈠、㈡品成分鑑定意見書1紙在卷可佐，自難認被告有何販賣
    第二級毒品之情，是報告意旨此部分容有誤會，附此敘明。
四、依刑事訴訟法第251條第1項提起公訴。
  　此　致
臺灣桃園地方法院
中　　華　　民　　國　 111　　年　　4 　　月　　15　　日
                            檢察官    劉昱吟
本件證明與原本無異　　　　
中　　華　　民　　國　 111　　年　　4 　　月　　27　　日
                            書記官    胡雅婷   
所犯法條　　
中華民國刑法第339條之4
犯第 339 條詐欺罪而有下列情形之一者，處 1 年以上 7 年以
下有期徒刑，得併科 1 百萬元以下罰金：
一、冒用政府機關或公務員名義犯之。
二、三人以上共同犯之。
三、以廣播電視、電子通訊、網際網路或其他媒體等傳播工具，
    對公眾散布而犯之。
前項之未遂犯罰之。